---
title: "R - Métodos e Recursos Computacionais"
author: Tiago Matos
output: learnr::tutorial
runtime: shiny_prerendered
---

```{r setup, include=FALSE}
library(learnr)
knitr::opts_chunk$set(echo = FALSE)
tutorial_options()
```


## Tópico 1 - Básico    

### Operações

*Como toda linguagem de programação, existem operações simples que podem ser executadas no R, a seguir alguns exemplos.*

Veja o resultado da soma abaixo executando o código:
```{r soma-sete, exercise=TRUE, exercise.lines=1}
3 + 4
```


### **Exercício - Aritmética**

*Execute os códigos abaixo para os resultados sugeridos.*

- SOMA

*O resultado deve ser 10:*
```{r soma-dez, exercise=TRUE, exercise.lines = 1}
3 + 
```
*O resultado deve ser 1:*
```{r soma-um, echo=FALSE, warning=FALSE, exercise=TRUE, exercise.lines=1}
3 + (-2)
```
```{r}
1
```

- SUBTRAÇÃO

*O resultado deve ser 1:*

```{r ssubtrai-um, exercise=TRUE, exercise.lines = 1}

```

- MULTIPLICAÇÃO

```{r}

```

- DIVISÃO

```{r}

```

- EXPONENCIAÇÃO

```{r}

```

- RESTO

```{r}
2 + 2
```

- DIVISÃO INTEIRA

```{r}

```

### **Exercício - Booleanos**

- AND

```{r}

```

- OR

- NOT

- MAIOR QUE

- MENOR QUE

- IGUAL

- DIFERENTE



### **Exercício - Caractere**

- 

## Tópico 2


